【裁判字號】    88,易,4713
【裁判日期】    890120
【裁判案由】    竊盜
【裁判全文】
臺灣板橋地方法院刑事判決                        八十八年度易字第四七一三號
    公  訴  人  臺灣板橋地方法院檢察署檢察官
    被      告  丙○○
                乙○○
右列被告因竊盜案件，經檢察官提起公訴 (八十八年度偵字第二二四四六號)，本院
判決如左：
    主  文
丙○○竊盜，處罰金壹仟元，如易服勞役，以參佰元折算壹日。
乙○○無罪。
    事  實
一、丙○○於民國（下同）八十八年十月六日上午十一時四十分許，在台北縣蘆洲市
    ○○路三００號前，見甲○○所有，編號八六二七０七號，供台北縣蘆洲市○○
    路三一０號使用之電錶懸掛牆壁上（該電錶所接連之電線均已遭不詳人士剪斷偷
    竊），遂意圖為自己不法之所有，竊取該電錶放置於自己所騎乘之三輪車上，得
    手後旋為甲○○發覺並報警，丙○○因而將電錶隨地棄置並加逃逸，甲○○自後
    追趕時，為警查獲。
二、案經被害人甲○○訴由台北縣警察局蘆洲分局報請台灣板橋地方法院檢察署檢察
    官偵查起訴。
    理  由
一、訊據被告丙○○固坦承曾將告訴人甲○○所有之電錶搬置於自己之三輪車上，但
    否認有竊盜之行為，被告丙○○辯稱：因為現場是廢墟，很多人去撿東西，且電
    錶沒有連接電線，且指針並未走動，因此以為是廢棄物，所以我就拿走云云，惟
    查被告丙○○竊取電錶等情，業經告訴人甲○○於警訊及偵查中陳述甚詳，又觀
    諸附卷之現場相片，被告所竊取之電錶外觀上仍然相當新穎，且仍掛於牆壁上，
    並無可能誤認為是廢棄物，被告丙○○所辯並不足採，此外復有贓物認領保管單
    附卷可稽，本件事證明確，被告犯行堪以認定。
二、核被告丙○○所為，係犯刑法第三百二十條第一項之竊盜罪。爰審酌被告丙○○
    犯罪之動機、目的、手段、被害人被害財物價值非重，及被告犯後之態度等一切
    情狀，量處如主文所示之刑，並諭知易服勞役之折算標準，以示懲儆。
三、公訴意旨另以：被告丙○○竊取該電錶放置於自己所騎乘之三輪車上，得手後旋
    為甲○○發覺，丙○○因而將電錶隨地棄置並加逃逸，甲○○自後追趕時，適有
    乙○○騎乘三輪車經過當地，見狀亦基於為自己不法所有之意圖，竊取該電錶放
    置於三輪車上，隨即為甲○○發覺而報警查獲。因認被告乙○○所為，亦涉有刑
    法第三百二十條第一項之竊盜犯嫌。
四、按犯罪事實應依證據認定之，無證據不得推定其犯罪事實，刑事訴訟法第一百五
    十四條定有明文，又告訴人之告訴，係以使被告受刑事訴追為目的，是其陳述是
    否與事實相符，仍應調查其他證據以資審認；且認定不利於被告之事實，須依積
    極證據，苟積極證據不足為不利於被告事實之認定時，即應為有利於被告之認定
    ，更不必有何有利之證據，最高法院五十二年台上字第一三００號判例及三十年
    上字第八一六號判例分別著有明文可資參照。訊據被告乙○○堅決否認竊盜之犯
    行，辯稱：我是經過，順手拿電錶，當時警察在現場和被告丙○○在說話，警察
    就說我偷東西等語。經查：本件被告丙○○竊得該電錶後，隨即為被害人甲○○
    發覺而報警，被告丙○○即將該電錶棄置於地，而為被告乙○○發覺，乃將該電
    錶自地上拾取，放置於三輪車上等情，已經告訴人甲○○、被告丙○○及被告乙○○陳明在卷，是該電錶既為丙○○棄於地上，參以現場因房屋已拆除而呈現一
    片廢墟景況，此有現場照片二張附卷可稽，被告乙○○誤為他人之廢棄物而拾取
    該電錶，尚難認有何竊盜之犯意，自難遽以竊盜罪相繩。此外，復查無其他積極
    確切之證據足資認定被告乙○○有前開之竊盜犯行，既不能證明被告犯罪，依右
    開說明，自應依法為被告乙○○無罪之諭知。
據上論斷，應依刑事訴訟法第二百九十九條第一項前段、第三百零一條第一項，刑法
第三百二十條第一項、第四十二條第二項，罰金罰鍰提高標準條例第一條前段，判決
如主文。
本案經檢察官毛有增到庭執行職務
中      華      民      國    八十九    年      一      月     十九     日
                                      臺灣板橋地方法院刑事第一庭
                                          法  官    胡  堅  勤
右正本證明與原本無異。
如不服本判決，應於判決送達後十日內，向本院提出上訴狀。
                                          書記官    劉  文  美
中      華      民      國    八十九    年      一      月   二十四     日
附錄本案論罪科刑法條全文：
刑法第三百二十條第一項
意圖為自己或第三人不法之所有，而竊取他人之動產者，為竊盜罪，處五年以下有期
徒刑、拘役或五百元以下罰金。
意圖為自己或第三人不法利益，而竊佔他人之不動產者，依前項之規定處斷。
前二項之未遂犯罰之。


司法院資訊處製作；財團法人民間司法改革基金會備份。
